---
title: "ToS_GARCH"
author: "Naoya Hieda"
date: "2018-06-09"
output:
  rmdformats::readthedown:
    highlight: kate
    number_sections: yes
    css: "toc.css"
    toc_depth: 2
    pandoc_args: [
        "--from", "markdown+autolink_bare_uris+tex_math_single_backslash-implicit_figures"
        ]
editor_options: 
  chunk_output_type: console
---

```{r knitr_init, echo=FALSE, cache=FALSE}
library(knitr)
library(rmdformats)

## Global options
options(max.print="75")
opts_chunk$set(echo=TRUE,
	             prompt=FALSE,
               tidy=TRUE,
               comment=NA,
               message=FALSE,
               warning=FALSE,
               fig.width=6,
               fig.height=4)
opts_knit$set(width=75)
set.seed(2017)
```


```{r package}
#実験で使う関数
source("script/functions.R")
source("script/ToS_functions.R")
objects()
#パッケージのインストールと読み込み
#持ってないパッケージはインストールする
targetPackages <- c('xts',"tseries",'tidyverse','scales') 
newPackages <- targetPackages[!(targetPackages %in% installed.packages()[,"Package"])]
if(length(newPackages)) install.packages(newPackages, repos = "http://cran.us.r-project.org")
for(package in targetPackages) library(package, character.only = T)
```

# 株価収益率の分析

```{r n225}
#データの読み込み
n225 <- read.csv("data/nky.csv",header=TRUE,skip=4)
y <- NULL
#終値(1日の最後の値段)を使う
y$Close <- n225$PX_LAST
#日付データをDate型に変換
y$ymd <- as.POSIXct(n225$Date)
#データフレームにする(行列の列に名前がついているもの)
#ggplotはdata.frameのデータにしか使えないので注意
df <-data.frame(dt=y$ymd, x=y$Close)
```

## 日経225<br>平均株価指数の遷移

```{r n225plot}
#ggplotで日経平均株価をplot
#ggplotの各関数の意味は自分で調べること
ggplot(df,aes(x=dt,y=x))+geom_line()+
        scale_x_datetime(breaks = date_breaks("6 months"))+
        labs(x="Date",y="N225")+
        theme_bw()
```

## 日経平均の<br>対数収益率の推移

```{r n225logplot}
#日経平均の対数収益率をplot
df$log_x <- c(NA,diff(log(df$x)))
ggplot(df[-1,],aes(dt,log_x))+geom_line()+
        scale_x_datetime(breaks = date_breaks("6 months"))+
        labs(x="Date",y="log return")+
        theme_bw()+
        theme(strip.background = element_blank(),
              panel.border = element_rect(colour = "black"))
```


## 基礎統計量

```{r fs}
summary(df)
dim(df)
str(df)
```


## 単位根検定
```{r}
PP.test(df$x)
PP.test(df$log_x[-1])
```

# GARCHモデル

$$
\epsilon_t \sim N \left( 0, \sigma_t^2 \right) \\ 
\epsilon_t = \sigma_t z_t \\ 
z_t \sim N \left(0, 1 \right) \\ 
\sigma_t^2 = w + \sum_{i=0}^p \beta_i \sigma_{t-i}^2 + \sum_{j=1}^q \alpha_j \epsilon_{t-j}^2
$$

## 正規分布版

GARCH(1,1)に対して推定

```{r}
#tseriesのGARCH
R_fun_res <- garch(df$log_x[-1])
#自作のGARCH
my_fun_res <- garch_f_opt(df$log_x[-1])
#分散の計算
my_fun_res2 <- garch_f(df$log_x[-1], my_fun_res$par)
```

### パラメータの確認

```{r}
R_fun_res$coef
exp(my_fun_res$par)
```

ほぼ一緒(`tserise:garch`はb1がp、a1がq)  


### Plot

```{r}
plot_d_norm  <- data.frame(dt = df$dt[-1],
                R_fun = R_fun_res$fitted.values[,1], my_fun = my_fun_res2 %>% sqrt())

ggplot(plot_d_norm %>% gather(key=fun,value,-dt)) + 
  geom_line(aes(x = dt, y= value,color=fun)) +
  theme_bw()
```

plotも最初以外完全に一致

ただし、対数収益率を100倍するとあまり一致しない

```{r}
#tseriesのGARCH
R_fun_res <- garch(df$log_x[-1]*100)
#自作のGARCH
my_fun_res <- garch_f_opt(df$log_x[-1]*100)
#分散の計算
my_fun_res2 <- garch_f(df$log_x[-1]*100, my_fun_res$par)
R_fun_res$coef
exp(my_fun_res$par)

plot_d  <- data.frame(dt = df$dt[-1],
                R_fun = R_fun_res$fitted.values[,1], my_fun = my_fun_res2 %>% sqrt())

ggplot(plot_d %>% gather(key=fun,value,-dt)) + 
  geom_line(aes(x = dt, y= value,color=fun)) +
  theme_bw()
```

## ToS版

$$
\epsilon_t \sim F_{SA} \left(\theta \right) \\ 
\epsilon_t = \sigma_t z_t \\ 
z_t \sim F_{SA} \left(\theta,\sigma = 1 \right) \\ 
\sigma_t^2 = w + \sum_{i=0}^p \beta_i \sigma_{t-i}^2 + \sum_{j=1}^q \alpha_j \epsilon_{t-j}^2
$$
 
 パラメータがそもそも時変しているパターンと、$\sigma$だけ変化するパターンが考えられる？  
 そもそも$\sigma$は標準偏差じゃないんですよね・・・
 
 後者の方が簡単なはずなので、まずは後者から
 
 元の分布を分散1になるように変換する必要は・・・ない？あれ、ある？  
 
 

$$
f_{FA}(x;\mu,\sigma,\lambda,\delta)=\frac{δC(r((x−μ)/σ;λ)}
{\sqrt{2\pi(1 + r ((x − \mu)/\sigma; \lambda)^2)}} \times \exp^{−S(r((x − \mu/\sigma; \lambda); δ)^2/2}
$$
 
## 尺度変換した<br>sinh-arcsinh分布の<br>パラメータ推定

```{r MLE,fig.height=4}
rt <- df$log_x[-1]*100
rt <- rt[rt!=0]
fit <- mle.dfas2(rt, ini=c(0, log(0.2), -0.2, 0.5))

fit$par2
```

 
 
```{r}
plot1 <- sapply(c(seq(-5,5,by = 0.01)),dfas2,mu=fit$par2[1],sigma=fit$par2[2],lambda=fit$par2[3],delta=fit$par2[4])
plot2 <- sapply(c(seq(-5,5,by = 0.01)),dfas2,mu=fit$par2[1],sigma=0.5,lambda=fit$par2[3],delta=fit$par2[4])
plot3 <- sapply(c(seq(-5,5,by = 0.01)),dfas2,mu=fit$par2[1],sigma=1,lambda=fit$par2[3],delta=fit$par2[4])
plot4 <- sapply(c(seq(-5,5,by = 0.01)),dfas2,mu=fit$par2[1],sigma=1.5,lambda=fit$par2[3],delta=fit$par2[4])
plot5 <- sapply(c(seq(-5,5,by = 0.01)),dfas2,mu=fit$par2[1],sigma=2,lambda=fit$par2[3],delta=fit$par2[4])

plot_d <- data.frame(plot1,plot2,plot3,plot4,plot5) %>% gather(key,value) %>% cbind(x=c(seq(-5,5,by=0.01)))

ggplot(plot_d,aes(x=x,y=value,color=key))+geom_line() + theme_bw()
```

 変換しなきゃダメですね  
 塩浜先生がおっしゃっていたのは、密度関数を標準偏差で割った分布・・・

```{r}
fas2.moment(fit$par2)

plot1 <- sapply(c(seq(-5,5,by = 0.01)),dfas2,mu=fit$par2[1],sigma=fit$par2[2],lambda=fit$par2[3],delta=fit$par2[4])
plot2 <- sapply(c(seq(-5,5,by = 0.01)),dfas2,mu=fit$par2[1],sigma=fit$par2[2],lambda=fit$par2[3],delta=fit$par2[4])/sqrt(fas2.moment(fit$par2)$v2)

plot_d <- data.frame(plot1,plot2) %>% gather(key,value) %>% cbind(x=c(seq(-5,5,by=0.01)))

ggplot(plot_d,aes(x=x,y=value,color=key))+geom_line() + theme_bw()
```

これ、積分したとき、1にならないですよね？？

## 何も変換せずに

パラメータ$\sigma$を標準偏差だと考えて、分布も変換しないでやってみる

つまり下記の式のイメージ

$$
\epsilon_t \sim F_{SA} \left(\mu,\sigma_t,\delta,\lambda \right) \\ 
\sigma_t^2 = w + \sum_{i=0}^p \beta_i \sigma_{t-i}^2 + \sum_{j=1}^q \alpha_j \epsilon_{t-j}^2
$$


```{r}
tos_para <- c(mu = fit$par2[1], sigma = fit$par2[2], lambda = fit$par2[3], delta = fit$par2[4])
#自作のGARCH
my_fun_res <- garch_f_opt(df$log_x[-1]*100, error = "ToS",dis_para = tos_para)
#分散の計算
my_fun_res2 <- garch_f(df$log_x[-1]*100, my_fun_res$par, error = "ToS",dis_para = tos_para)
exp(my_fun_res$par)
```

### Plot

```{r}
plot_d_tos  <- data.frame(dt = df$dt[-1],
                my_fun_tos = my_fun_res2 %>% sqrt())

ggplot(plot_d_tos %>% gather(key=fun,value,-dt)) + 
  geom_line(aes(x = dt, y= value,color=fun)) +
  theme_bw()
```

・・・？？？

見覚えがありますね・・・

正規分布のものと並べてみます

```{r}
ggplot() + 
  geom_line(data = plot_d_tos %>% gather(key=fun,value,-dt),aes(x = dt, y= value,color=fun)) +
  geom_line(data = plot_d_norm %>% gather(key=fun,value,-dt),aes(x = dt, y= value,color=fun)) +
  theme_bw()

ggplot() + 
  geom_line(data = plot_d_tos %>% gather(key=fun,value,-dt),aes(x = dt, y= value,color=fun)) +
  geom_line(data = plot_d_norm %>% gather(key=fun,value,-dt),aes(x = dt, y= value,color=fun)) +
  theme_bw() + facet_wrap(~fun,scales = "free",nrow=3)
  
```


よくみたら、GARCHのパラメータがほぼ一緒なので似たような$\sigma$になるのは当然ですね

# 自作関数確認

```{r}
# GARCHを適用する関数
garch_f_opt

# GARCHパラメータとデータからsigmaを計算する関数
garch_f
```