---
title: "ToS 標準化した分布の作成 + GARCH"
author: "Naoya Hieda"
date: "2018-06-26"
output:
  rmdformats::readthedown:
    highlight: kate
    number_sections: yes
    css: "toc.css"
    code_folding: hide
    toc_depth: 2
    pandoc_args: [
        "--from", "markdown+autolink_bare_uris+tex_math_single_backslash-implicit_figures"
        ]
editor_options: 
  chunk_output_type: console
---




```{r knitr_init, echo=FALSE, cache=FALSE}
library(knitr)
library(rmdformats)

## Global options
options(max.print="75")
opts_chunk$set(echo=TRUE,
	             prompt=FALSE,
               tidy=TRUE,
               comment=NA,
               message=FALSE,
               warning=FALSE,
               fig.width=8,
               fig.height=6)
opts_knit$set(width=75)
set.seed(2017)
```


```{r package}
#実験で使う関数
source("script/ToS_functions.R")
source("script/functions.R")
objects()
#パッケージのインストールと読み込み
#持ってないパッケージはインストールする
targetPackages <- c('zoo', 'xts','Quandl',
                    'quantmod','grid',"reshape2",'scales',
                    'moments','xtable','gridExtra','snow',
                    'parallel',"doParallel","gridExtra","tidyverse") 
newPackages <- targetPackages[!(targetPackages %in% installed.packages()[,"Package"])]
if(length(newPackages)) install.packages(newPackages, repos = "http://cran.us.r-project.org")
for(package in targetPackages) library(package, character.only = T)
```


# 株価収益率の分析

いい加減毎回一緒なんでplotなどは省略してます

データの入力のみ

```{r n225}
#データの読み込み
n225 <- read.csv("data/nky.csv",header=TRUE,skip=4)
y <- NULL
#終値(1日の最後の値段)を使う
y$Close <- n225$PX_LAST
#日付データをDate型に変換
y$ymd <- as.POSIXct(n225$Date)
#データフレームにする(行列の列に名前がついているもの)
#ggplotはdata.frameのデータにしか使えないので注意
df <-data.frame(dt=y$ymd, x=y$Close)
#日経平均の対数収益率をplot
df$log_x <- c(NA,diff(log(df$x))*100)
```

あと、パラメータ推定

```{r MLE,fig.height=4}
rt <- df$log_x[-1]
rt <- rt[rt!=0]
fit <- mle.dfas2(rt, ini=c(0, log(0.2), -0.2, 0.5))

fit$par2
```

# 分布の関数

関数化してしまった方が、便利だと思うので

```{r}
# 局度変換を伴うsinh-arcsinh(x)分布の平均，分散，歪度，尖度を計算する関数
fas2.mu.sd<- function(par){
  f1 <- function(x) x*dfas2(x, mu=par[1], sigma=par[2], lambda=par[3], delta=par[4])
  m1 <- integrate( f1, lower=-Inf, upper=Inf)$value
  f2 <- function(x) (x-m1)^2*dfas2(x, mu=par[1], sigma=par[2], lambda=par[3], delta=par[4])
  v2 <- integrate( f2, lower=-Inf, upper=Inf)$value
  return(c(m1,sqrt(v2))) 
}

dfas2_stand <- function(x, mu, sigma, lambda, delta){
  mu.sd <- fas2.mu.sd(par = c(mu,sigma,lambda,delta))
  dfas2(mu.sd[1] + mu.sd[2]*x, mu, sigma, lambda, delta)*mu.sd[2]
}


##多分、元の分布の標準偏差をいじれる分布が必要
dfas2_stand_sd <- function(x, mu, sigma, lambda, delta, sd){
  mu.sd <- fas2.mu.sd(par = c(mu,sigma,lambda,delta))
  dfas2((mu.sd[1] + mu.sd[2]*x/sd), mu, sigma, lambda, delta)*mu.sd[2]/sd
}

plot1 <- sapply(c(seq(-5,5,by = 0.01)),dfas2,mu=fit$par2[1],sigma=fit$par2[2],
                lambda=fit$par2[3],delta=fit$par2[4])
plot2 <- sapply(c(seq(-5,5,by = 0.01)),dfas2_stand,mu=fit$par2[1],sigma=fit$par2[2],
                lambda=fit$par2[3],delta=fit$par2[4])
plot3 <- sapply(c(seq(-5,5,by = 0.01)),dfas2_stand_sd,mu=fit$par2[1],sigma=fit$par2[2],
                lambda=fit$par2[3],delta=fit$par2[4],sd=2)

plot_d <- data.frame(plot1,plot2,plot3) %>% gather(key,value) %>% cbind(x=c(seq(-5,5,by=0.01)))
ggplot(plot_d,aes(x=x,y=value,color=key))+geom_line() + theme_bw()


```

赤いのが元の分布、緑色のが基準化した分布、青いのが基準化した分布の標準偏差を2にした分布(多分GARCHで必要)です。

念のため、基準化分布と標準偏差を弄った分布のモーメントを確認

```{r}
# 局度変換を伴うsinh-arcsinh(x)分布の平均，分散，歪度，尖度を計算する関数
fas2stand.moment<- function(par){
  f1 <- function(x) x*dfas2_stand(x, mu=par[1], sigma=par[2], lambda=par[3], delta=par[4])
  m1 <- integrate( f1, lower=-Inf, upper=Inf)$value
  f2 <- function(x) (x-m1)^2*dfas2_stand(x, mu=par[1], sigma=par[2], lambda=par[3], delta=par[4])
  v2 <- integrate( f2, lower=-Inf, upper=Inf)$value
  f3 <- function(x) (x-m1)^3*dfas2_stand(x, mu=par[1], sigma=par[2], lambda=par[3], delta=par[4])/(v2^{3/2})
  b1 <- integrate( f3, lower=-Inf, upper=Inf)$value
  f4 <- function(x) (x-m1)^4*dfas2_stand(x, mu=par[1], sigma=par[2], lambda=par[3], delta=par[4])/(v2^{2})
  b2 <- integrate( f4, lower=-Inf, upper=Inf)$value
  return(list(m1=m1, v2=v2,b1=b1, b2=b2)) 
}

fas2stand.moment(fit$par2)

# 局度変換を伴うsinh-arcsinh(x)分布の平均，分散，歪度，尖度を計算する関数
fas2standsd.moment<- function(par,sd){
  f1 <- function(x) x*dfas2_stand_sd(x, mu=par[1], sigma=par[2], lambda=par[3], delta=par[4],sd=sd)
  m1 <- integrate( f1, lower=-Inf, upper=Inf)$value
  f2 <- function(x) (x-m1)^2*dfas2_stand_sd(x, mu=par[1], sigma=par[2], lambda=par[3], delta=par[4],sd=2)
  v2 <- integrate( f2, lower=-Inf, upper=Inf)$value
  f3 <- function(x) (x-m1)^3*dfas2_stand_sd(x,
                                            mu=par[1], sigma=par[2], lambda=par[3], delta=par[4],sd=2)/(v2^{3/2})
  b1 <- integrate( f3, lower=-Inf, upper=Inf)$value
  f4 <- function(x) (x-m1)^4*dfas2_stand_sd(x,
                                            mu=par[1], sigma=par[2], lambda=par[3], delta=par[4],sd=2)/(v2^{2})
  b2 <- integrate( f4, lower=-Inf, upper=Inf)$value
  return(list(m1=m1, v2=v2,b1=b1, b2=b2)) 
}
fas2standsd.moment(fit$par2,2)
```


# GARCH

今度こそGARCHに当てはめて見ます

分布の書き方変です、すみません

$$
r_t = \sigma_t z_t \\ 
z_t \sim F_{SAstand} \left(\theta \right) \\ 
\sigma_t^2 = w + \sum_{i=0}^p \beta_i \sigma_{t-i}^2 + \sum_{j=1}^q \alpha_j \epsilon_{t-j}^2\\
$$


```{r,eval=FALSE}
#何気に時間がかかるので実行結果を保存しておく

tos_para <- c(mu = fit$par2[1], sigma = fit$par2[2], lambda = fit$par2[3], delta = fit$par2[4])
#自作のGARCH
my_fun_res <- garch_f_opt(df$log_x[-1], error = "ToS_stand",dis_para = tos_para)
#分散の計算
my_fun_res2 <- garch_f(df$log_x[-1], my_fun_res$par, error = "ToS_stand",dis_para = tos_para)
exp(my_fun_res$par)

save(my_fun_res,file = "data/GARCH/only_garchpara.Rdata")
```

```{r}
tos_para <- c(mu = fit$par2[1], sigma = fit$par2[2], lambda = fit$par2[3], delta = fit$par2[4])
load("data/GARCH/only_garchpara.Rdata")
my_fun_res2 <- garch_f(df$log_x[-1], my_fun_res$par, error = "ToS_stand",dis_para = tos_para)
exp(my_fun_res$par)
```

### Plot

```{r}
plot_d_tos  <- data.frame(dt = df$dt[-1],
                my_fun_tos = my_fun_res2 %>% sqrt())

ggplot(plot_d_tos %>% gather(key=fun,value,-dt)) + 
  geom_line(aes(x = dt, y= value,color=fun)) +
  theme_bw()
```

## ローリング推定の結果も用いる

パラメータに、ローリング推定の結果を用いる

$$
r_t = \sigma_t z_t \\ 
z_t \sim F_{SAstand} \left(\theta_t \right) \\ 
\sigma_t^2 = w + \sum_{i=0}^p \beta_i \sigma_{t-i}^2 + \sum_{j=1}^q \alpha_j \epsilon_{t-j}^2\\
\theta_t \hspace{2mm}  RollingEstimates
$$

```{r,eval=FALSE}
load("data/20180530_rolling_result_useoldpara.Rdata")
colnames(result) <- c("dt","IS_VaR_fa_0.01","IS_ES_fa_0.01",
                      "IS_VaR_fa_0.025","IS_ES_fa_0.025",
                      "IS_VaR_fa_0.05","IS_ES_fa_0.05",
                      "IS_VaR_norm_0.01","IS_ES_norm_0.01",
                      "IS_VaR_norm_0.025","IS_ES_norm_0.025",
                      "IS_VaR_norm_0.05","IS_ES_norm_0.05",
                      "SMC_VaR_fa_0.01","SMC_VaR_fa_0.025","SMC_VaR_fa_0.05",
                      "SMC_ES_fa_0.01","SMC_ES_fa_0.025","SMC_ES_fa_0.05",
                      "SMC_VaR_norm_0.01","SMC_VaR_norm_0.025","SMC_VaR_norm_0.05",
                      "SMC_ES_norm_0.01","SMC_ES_norm_0.025","SMC_ES_norm_0.05",
                      "mu","sigma","lambda","delta")
result_para <- result[,c(1,26,27,28,29)]  %>% data.frame()
result_para$dt <- df$dt[c(251:length(df$dt))]

df_with_roll <- result_para %>% left_join(df,by = "dt")
#自作のGARCH
my_fun_res_roll <- garch_f_opt(df_with_roll$log_x[-1], error = "ToS_stand",
                          dis_para = df_with_roll[,c("mu","sigma","delta","lambda")])
#分散の計算
my_fun_res2_roll <- garch_f(df_with_roll$log_x[-1]*100, my_fun_res$par,
                            error = "ToS_stand",dis_para = df_with_roll)
exp(my_fun_res_roll$par)

save(my_fun_res_roll,file = "data/GARCH/rolling.Rdata")
```

```{r}
load("data/20180530_rolling_result_useoldpara.Rdata")
colnames(result) <- c("dt","IS_VaR_fa_0.01","IS_ES_fa_0.01",
                      "IS_VaR_fa_0.025","IS_ES_fa_0.025",
                      "IS_VaR_fa_0.05","IS_ES_fa_0.05",
                      "IS_VaR_norm_0.01","IS_ES_norm_0.01",
                      "IS_VaR_norm_0.025","IS_ES_norm_0.025",
                      "IS_VaR_norm_0.05","IS_ES_norm_0.05",
                      "SMC_VaR_fa_0.01","SMC_VaR_fa_0.025","SMC_VaR_fa_0.05",
                      "SMC_ES_fa_0.01","SMC_ES_fa_0.025","SMC_ES_fa_0.05",
                      "SMC_VaR_norm_0.01","SMC_VaR_norm_0.025","SMC_VaR_norm_0.05",
                      "SMC_ES_norm_0.01","SMC_ES_norm_0.025","SMC_ES_norm_0.05",
                      "mu","sigma","lambda","delta")
result_para <- result[,c(1,26,27,28,29)]  %>% data.frame()
result_para$dt <- df$dt[c(251:length(df$dt))]

df_with_roll <- result_para %>% left_join(df,by = "dt")
load(file = "data/GARCH/rolling.Rdata")
#分散の計算
my_fun_res2_roll <- garch_f(df_with_roll$log_x, my_fun_res_roll$par,
                            error = "ToS_stand",dis_para = df_with_roll)
exp(my_fun_res_roll$par)
```

### Plot

```{r}
plot_d_tos_roll  <- data.frame(dt = result_para$dt,
                my_fun_tos_roll = my_fun_res2_roll %>% sqrt())

ggplot(plot_d_tos_roll %>% gather(key=fun,value,-dt)) + 
  geom_line(aes(x = dt, y= value,color=fun)) +
  theme_bw()
```

## 分布のパラメータも推定する

"分布が毎回変わって、平均分散が毎回変化するのでパラメータごとに数値積分が必要になってめんどくさいかもしれません。"  
なので、$\lambda=0$としてという話でしたが、すでに上記のローリング推定を当てはめたバージョンでそれに対応していたので、そのままやってしまいました。


```{r,eval=FALSE}
my_fun_res_with_para <- garch_f_opt_with_para(df$log_x[-1])
save(my_fun_res_with_para,file = "data/GARCH/with_ToSpara.Rdata")
```




```{r}
load(file = "data/GARCH/with_ToSpara.Rdata")
exp(my_fun_res_with_para$par[1:3])

garch_par2 <- c(my_fun_res_with_para$par[4],exp(my_fun_res_with_para$par[5]),
                my_fun_res_with_para$par[6],my_fun_res_with_para$par[7])
garch_par2
```

### Plot

```{r}
#分散の計算
my_fun_res2_with_para <- garch_f(df$log_x[-1], my_fun_res_with_para$par[1:3],
                            error = "ToS_stand")
plot_d_tos_with_para  <- data.frame(dt = df$dt[-1],
                my_fun_tos_with_para = my_fun_res2_with_para %>% sqrt())

ggplot(plot_d_tos_with_para %>% gather(key=fun,value,-dt)) + 
  geom_line(aes(x = dt, y= value,color=fun)) +
  theme_bw()
```


```{r}
plot1 <- sapply(c(seq(-5,5,by = 0.01)),dfas2,mu=garch_par2[1],sigma=garch_par2[2],
                lambda=garch_par2[3],delta=garch_par2[4])
plot2 <- sapply(c(seq(-5,5,by = 0.01)),dfas2_stand,mu=garch_par2[1],sigma=garch_par2[2],
                lambda=garch_par2[3],delta=garch_par2[4])

plot_d <- data.frame(plot1,plot2) %>% gather(key,value) %>% cbind(x=c(seq(-5,5,by=0.01)))
ggplot(plot_d,aes(x=x,y=value,color=key))+geom_line() + theme_bw()
```


ちょっと元の分布で考えたときに変ですね・・・

#  先生に言われた通りにやる

## $\lambda=0$で固定

```{r,eval=FALSE}
my_fun_res_with_para2_lambda0 <- garch_f_opt_with_para2_lambda0(df$log_x[-1],tos_mu = fit$par2[1],tos_sigma = fit$par2[2])
save(my_fun_res_with_para2_lambda0,file = "data/GARCH/with_ToSpara2_lambda0.Rdata")
```

```{r}
load(file = "data/GARCH/with_ToSpara2_lambda0.Rdata")
exp(my_fun_res_with_para2_lambda0$par[1:3])

garch_par2 <- c(my_fun_res_with_para2_lambda0$par[4])
garch_par2
```


### Plot

```{r}
#分散の計算
my_fun_res2_with_para2_lambda0 <- garch_f(df$log_x[-1], my_fun_res_with_para2_lambda0$par[1:3],
                            error = "ToS_stand")
plot_d_tos_with_para2_lambda0  <- data.frame(dt = df$dt[-1],
                my_fun_tos2_with_para2_lambda0 = my_fun_res2_with_para2_lambda0 %>% sqrt())

ggplot(plot_d_tos_with_para2_lambda0 %>% gather(key=fun,value,-dt)) + 
  geom_line(aes(x = dt, y= value,color=fun)) +
  theme_bw()
```

```{r}
plot2 <- sapply(c(seq(-5,5,by = 0.01)),dfas2_stand,mu= fit$par2[1],sigma= fit$par2[2],
                lambda=0,delta=garch_par2[1])

plot_d <- data.frame(plot2) %>% gather(key,value) %>% cbind(x=c(seq(-5,5,by=0.01)))
ggplot(plot_d,aes(x=x,y=value,color=key))+geom_line() + theme_bw()
```



## 両方推定する

```{r,eval=FALSE}
my_fun_res_with_para2 <- garch_f_opt_with_para2(df$log_x[-1],tos_mu = fit$par2[1],tos_sigma = fit$par2[2])
save(my_fun_res_with_para2,file = "data/GARCH/with_ToSpara2.Rdata")
```

```{r}
load(file = "data/GARCH/with_ToSpara2.Rdata")
exp(my_fun_res_with_para2$par[1:3])

garch_par2 <- c(my_fun_res_with_para2$par[4],my_fun_res_with_para2$par[5])
garch_par2
```


### Plot

```{r}
#分散の計算
my_fun_res2_with_para2 <- garch_f(df$log_x[-1], my_fun_res_with_para2$par[1:3],
                            error = "ToS_stand")
plot_d_tos_with_para2  <- data.frame(dt = df$dt[-1],
                my_fun_tos2_with_para2 = my_fun_res2_with_para2 %>% sqrt())

ggplot(plot_d_tos_with_para2 %>% gather(key=fun,value,-dt)) + 
  geom_line(aes(x = dt, y= value,color=fun)) +
  theme_bw()
```

```{r}
plot1 <- sapply(c(seq(-5,5,by = 0.01)),dfas2,mu= fit$par2[1],sigma= fit$par2[2],
                lambda=garch_par2[1],delta=garch_par2[2])
plot2 <- sapply(c(seq(-5,5,by = 0.01)),dfas2_stand,mu= fit$par2[1],sigma= fit$par2[2],
                lambda=garch_par2[1],delta=garch_par2[2])

plot_d <- data.frame(plot1,plot2) %>%
  gather(key,value) %>% cbind(x=c(seq(-5,5,by=0.01)))
ggplot(plot_d,aes(x=x,y=value,color=key))+geom_line() + theme_bw()
```


## $\mu$(平均を考慮した)ToS

$$
r_t = \mu + \sigma_t z_t \\ 
z_t \sim F_{SAstand} \left(\theta \right) \\ 
\sigma_t^2 = w + \sum_{i=0}^p \beta_i \sigma_{t-i}^2 + \sum_{j=1}^q \alpha_j \epsilon_{t-j}^2\\
$$



```{r,eval=FALSE}
my_fun_res_with_para2_mues <- garch_f_opt_with_para2_muestimate(
  df$log_x[-1],tos_mu = 0,tos_sigma = 1)

my_fun_res_with_para2_mues$par
save(my_fun_res_with_para2_mues,file = "data/GARCH/with_ToSpara2_muestimate.Rdata")
```


```{r}
load(file = "data/GARCH/with_ToSpara2_muestimate.Rdata")
exp(my_fun_res_with_para2_mues$par[1:3])

garch_par2 <- c(my_fun_res_with_para2_mues$par[5],my_fun_res_with_para2_mues$par[6])
garch_par2
```


### Plot

```{r}
#分散の計算
my_fun_res2_with_para2 <- garch_f(df$log_x[-1], my_fun_res_with_para2_mues$par[1:3],
                            error = "ToS_stand")+ my_fun_res_with_para2_mues$par[4]
plot_d_tos_with_para2  <- data.frame(dt = df$dt[-1],
                my_fun_tos2_with_para2 = my_fun_res2_with_para2 %>% sqrt())

ggplot(plot_d_tos_with_para2 %>% gather(key=fun,value,-dt)) + 
  geom_line(aes(x = dt, y= value,color=fun)) +
  theme_bw()
```



# 各モデルでの推定結果まとめ

```{r}
#正規分布版の計算
my_fun_res <- garch_f_opt(df$log_x[-1])
my_fun_res_mu <- garch_f_opt_with_para_norm(df$log_x[-1])
#aic関数
calc_aic <- function(Se,n,p){
  sapply(Se,function(x) n( log(2*pi*x/n) + 1) + 2 * (p + 2)) %>% sum()
}

```

## 各推定値など

```{r}
eval_matrix <- matrix(0, ncol=7, nrow = 4)
colnames(eval_matrix) <- c("LLH",expression(alpha_1),
                           expression(beta_0),expression(beta_1),expression(mu),
                           expression(lambda),expression(delta))
rownames(eval_matrix) <- c(expression(sigma * norm),expression(sigma * ToS),
                           expression(mu + sigma * norm),expression(mu + sigma * ToS))

eval_matrix[,"LLH"] <- c(-my_fun_res$value,-my_fun_res_with_para2$value,
                         -my_fun_res_mu$value,-my_fun_res_with_para2_mues$value)
eval_matrix[1,] <- c(-my_fun_res$value,exp(my_fun_res$par),0,0,0)
eval_matrix[2,] <- c(-my_fun_res_with_para2$value,exp(my_fun_res_with_para2$par[1:3]),
                     0,my_fun_res_with_para2$par[4:5])
eval_matrix[3,] <- c(-my_fun_res_mu$value,exp(my_fun_res_mu$par[1:3]),
                     my_fun_res_mu$par[4],0,0)

eval_matrix[4,] <- c(-my_fun_res_with_para2_mues$value,exp(my_fun_res_with_para2_mues$par[1:3]),
                     my_fun_res_with_para2_mues$par[4:6])
eval_matrix
```

## plot

$\sigma$の挙動確認

```{r}
my_fun_res2 <- garch_f(df$log_x[-1], my_fun_res$par)
my_fun_res2_with_para2 <- garch_f(df$log_x[-1], my_fun_res_with_para2$par[1:3],
                            error = "ToS_stand")
plot_d  <- data.frame(dt = df$dt[-1],
                                     my_fun_res2 = my_fun_res2 %>% sqrt(),
                my_fun_tos2_with_para2 = my_fun_res2_with_para2 %>% sqrt())


ggplot(plot_d %>% gather(key=fun,value,-dt)) + 
  geom_line(aes(x = dt, y= value,color=fun)) +
  scale_color_hue(name = "関数", labels = c(expression(sigma * norm),expression(sigma * ToS)))+
  theme_bw() 

```

```{r}
my_fun_res2_mu <- garch_f(df$log_x[-1], my_fun_res_mu$par[1:3]) + my_fun_res_mu$par[4]
my_fun_res2_with_para2_mu <- garch_f(df$log_x[-1], my_fun_res_with_para2_mues$par[1:3],
                            error = "ToS_stand") + my_fun_res_with_para2_mues$par[4]
plot_d  <- data.frame(dt = df$dt[-1],
                                     my_fun_res2 = my_fun_res2_mu %>% sqrt(),
                my_fun_tos2_with_para2 = my_fun_res2_with_para2_mu %>% sqrt())


ggplot(plot_d %>% gather(key=fun,value,-dt)) + 
  geom_line(aes(x = dt, y= value,color=fun)) +
  scale_color_hue(name = "関数", labels = c(expression(mu + sigma * norm),expression(mu + sigma * ToS)))+
  theme_bw() 

plot_d  <- data.frame(dt = df$dt[-1],
                                     my_fun_res2 = my_fun_res2 %>% sqrt(),
                my_fun_tos2_with_para2 = my_fun_res2_with_para2 %>% sqrt(),
                my_fun_res2_mu = my_fun_res2_mu %>% sqrt(),
                my_fun_tos2_with_para2_mu = my_fun_res2_with_para2_mu %>% sqrt())

ggplot(plot_d %>% gather(key=fun,value,-dt)) + 
  geom_line(aes(x = dt, y= value,color=fun)) +
  scale_color_hue(name = "関数", labels = c(expression(sigma * norm),expression(sigma * ToS),
    expression(mu + sigma * norm),expression(mu + sigma * ToS)))+
  theme_bw() 

```


## VaRを求めてみる


```{r}
#局度変換を伴うsinh-arcsinh分布の確率分布関数
pfa2_ssd <- function(x, mu, sigma, lambda, delta, sd){
  f <- function(y) dfas2_stand_sd(y, mu, sigma, lambda, delta, sd)
  return( integrate( f, lower=-Inf, upper=x)$value)
}
#局度変換を伴うsinh-arcsinh分布の 分位点関数
qfas_ssd <-function(p, mu, sigma, lambda, delta, sd){
  eps=0.001
  f <- function(x) return( pfa2_ssd(x,  mu, sigma, lambda, delta, sd) -p)
  uniroot(f, interval=c(-10,10),extendInt="yes", trace=1)$root
}
```


```{r,eval=FALSE}
tos_var95 <- sapply(my_fun_res2_with_para2 %>% sqrt(), 
                             function(x) qfas_ssd(0.95, 0, 1,
                              my_fun_res_with_para2$par[4],my_fun_res_with_para2$par[5],x))
tos_var975 <- sapply(my_fun_res2_with_para2 %>% sqrt(), 
                             function(x) qfas_ssd(0.975, 0, 1,
                              my_fun_res_with_para2$par[4],my_fun_res_with_para2$par[5],x))
tos_var99 <- sapply(my_fun_res2_with_para2 %>% sqrt(), 
                             function(x) qfas_ssd(0.99, 0, 1,
                              my_fun_res_with_para2$par[4],my_fun_res_with_para2$par[5],x))

tos_var95mu <- sapply(my_fun_res2_with_para2_mu %>% sqrt(), 
                             function(x) qfas_ssd(0.95, 0, 1,
                              my_fun_res_with_para2_mues$par[5],
                              my_fun_res_with_para2_mues$par[6],x) + 
                               my_fun_res_with_para2_mues$par[4])
tos_var975mu <- sapply(my_fun_res2_with_para2_mu %>% sqrt(), 
                             function(x) qfas_ssd(0.975, 0, 1,
                              my_fun_res_with_para2_mues$par[5],
                              my_fun_res_with_para2_mues$par[6],x)+ 
                               my_fun_res_with_para2_mues$par[4])
tos_var99mu <- sapply(my_fun_res2_with_para2_mu %>% sqrt(), 
                             function(x) qfas_ssd(0.99, 0, 1,
                              my_fun_res_with_para2_mues$par[5],
                              my_fun_res_with_para2_mues$par[6],x)+ 
                               my_fun_res_with_para2_mues$par[4])
tos_var <- data.frame(tos_var95, tos_var975, tos_var99, tos_var95mu, tos_var975mu, tos_var99mu)
save(tos_var,file = "data/GARCH/tos_garch_var.Rdata")
```


```{r}
load("data/GARCH/tos_garch_var.Rdata")
plot_d  <- data.frame(dt = df$dt[-1],-tos_var[,c(1,4)],
                      my_fun_res2 = -1.96*(my_fun_res2 %>% sqrt()),
                      my_fun_res2_mu = -1.96*(my_fun_res2_mu %>% sqrt() +
                                                my_fun_res_mu$par[4]))


ggplot(plot_d %>% gather(key=fun,value,-dt)) + 
  geom_path(aes(x = dt, y= value,color=fun)) +
  scale_color_hue(name = "関数", labels = c(expression(sigma * ToS),
                                          expression(mu + sigma * ToS),
                                          expression(sigma * norm),
                                          expression(mu + sigma * norm)))+
  theme_bw() + ggtitle("VaR95%")
```

### 評価

```{r}
var95 <- data.frame(dt = df$dt[-1],-tos_var[,c(1,4)],
           norm_var95=-1.64*(my_fun_res2 %>% sqrt()),
           norm_var95mu=-1.64*(my_fun_res2_mu %>% sqrt() + my_fun_res_mu$par[4]))

ev <- data.frame(df$log_x[-1], var95[,-1])
var95eval <- apply(ev, 1, function(x) x[1] < x[c(2,3,4,5)]) %>% t()
var95eval <- colSums(var95eval) / dim(ev)[1]

var975 <- data.frame(dt = df$dt[-1],-tos_var[,c(2,5)],
           norm_var95=-1.96*(my_fun_res2 %>% sqrt()),
           norm_var95mu=-1.96*(my_fun_res2_mu %>% sqrt() + my_fun_res_mu$par[4]))

ev <- data.frame(df$log_x[-1], var975[,-1])
var975eval <- apply(ev, 1, function(x) x[1] < x[c(2,3,4,5)]) %>% t()
var975eval <- colSums(var975eval) / dim(ev)[1]

var99 <- data.frame(dt = df$dt[-1],-tos_var[,c(3,6)],
           norm_var95=-2.33*(my_fun_res2 %>% sqrt()),
           norm_var95mu=-2.33*(my_fun_res2_mu %>% sqrt() + my_fun_res_mu$par[4]))

ev <- data.frame(df$log_x[-1], var99[,-1])
var99eval <- apply(ev, 1, function(x) x[1] < x[c(2,3,4,5)]) %>% t()
var99eval <- colSums(var99eval) / dim(ev)[1]

eval_matrix <- matrix(0,ncol=4,nrow=3)
colnames(eval_matrix) <- c("tos","tos_mu","norm","norm_mu")
rownames(eval_matrix) <- c("VaR95","VaR97.5","VaR99")
eval_matrix[1,] <- var95eval
eval_matrix[2,] <- var975eval
eval_matrix[3,] <- var99eval
eval_matrix
```

# 予測してみる

多分、毎日GARCHパラメータと分布のパラメータを更新した方がいいと思うのですが  
多分、かなり時間がかかるので、とりあえず更新せずに作ります。

```{r}
n225_2018 <- read.csv("data/nky2018.csv",header=TRUE)
y2018 <- NULL
#終値(1日の最後の値段)を使う
y2018$Close <- n225_2018$NKY.Index
#日付データをDate型に変換
y2018$ymd <- as.POSIXct(n225_2018$Date)
#データフレームにする(行列の列に名前がついているもの)
#ggplotはdata.frameのデータにしか使えないので注意
df2018 <-data.frame(dt=y2018$ymd, x=y2018$Close)
#日経平均の対数収益率をplot
df2018$log_x <- c(NA,diff(log(df2018$x))*100)
```


```{r}
df_tr_te_set <- rbind(df, df2018)
df_tr_te_set$log_x <- c(NA,diff(log(df_tr_te_set$x))*100)

my_fun_res2_pre <- garch_f(df_tr_te_set$log_x[-1], my_fun_res$par)
my_fun_res2_mu_pre <- garch_f(df_tr_te_set$log_x[-1], my_fun_res_mu$par[1:3])

my_fun_res2_with_para2_pre <- garch_f(df_tr_te_set$log_x[-1],
                                  my_fun_res_with_para2$par[1:3],
                                  error = "ToS_stand")
my_fun_res2_with_para2_mues_pre <- garch_f(df_tr_te_set$log_x[-1],
                                  my_fun_res_with_para2_mues$par[1:3],
                                  error = "ToS_stand") +
  my_fun_res_with_para2_mues$par[4]

plot_d  <- data.frame(dt = df_tr_te_set$dt[-1],
                                     my_fun_res2 = my_fun_res2_pre %>% sqrt(),
                my_fun_tos2_with_para2 = my_fun_res2_with_para2_pre %>% sqrt(),
                my_fun_res2_mu = my_fun_res2_mu_pre %>% sqrt(),
                my_fun_tos2_with_para2_mu = my_fun_res2_with_para2_mues_pre %>% sqrt())

ggplot(plot_d %>% gather(key=fun,value,-dt)) + 
  geom_line(aes(x = dt, y= value,color=fun)) +
  scale_color_hue(name = "関数", labels = c(expression(sigma * norm),expression(sigma * ToS),
    expression(mu + sigma * norm),expression(mu + sigma * ToS)))+
  theme_bw() 

```


```{r,eval=FALSE}
tos_var95 <- sapply(my_fun_res2_with_para2_pre %>% sqrt(), 
                             function(x) qfas_ssd(0.95, 0, 1,
                              my_fun_res_with_para2$par[4],my_fun_res_with_para2$par[5],x))
tos_var975 <- sapply(my_fun_res2_with_para2_pre %>% sqrt(), 
                             function(x) qfas_ssd(0.975, 0, 1,
                              my_fun_res_with_para2$par[4],my_fun_res_with_para2$par[5],x))
tos_var99 <- sapply(my_fun_res2_with_para2_pre %>% sqrt(), 
                             function(x) qfas_ssd(0.99, 0, 1,
                              my_fun_res_with_para2$par[4],my_fun_res_with_para2$par[5],x))

tos_var95mu <- sapply(my_fun_res2_with_para2_mues_pre %>% sqrt(), 
                             function(x) qfas_ssd(0.95, 0, 1,
                              my_fun_res_with_para2_mues$par[5],
                              my_fun_res_with_para2_mues$par[6],x) + 
                               my_fun_res_with_para2_mues$par[4])
tos_var975mu <- sapply(my_fun_res2_with_para2_mues_pre %>% sqrt(), 
                             function(x) qfas_ssd(0.975, 0, 1,
                              my_fun_res_with_para2_mues$par[5],
                              my_fun_res_with_para2_mues$par[6],x)+ 
                               my_fun_res_with_para2_mues$par[4])
tos_var99mu <- sapply(my_fun_res2_with_para2_mues_pre %>% sqrt(), 
                             function(x) qfas_ssd(0.99, 0, 1,
                              my_fun_res_with_para2_mues$par[5],
                              my_fun_res_with_para2_mues$par[6],x)+ 
                               my_fun_res_with_para2_mues$par[4])
tos_var2 <- data.frame(tos_var95, tos_var975, tos_var99, tos_var95mu, tos_var975mu, tos_var99mu)
save(tos_var2,file = "data/GARCH/tos_garch_var2.Rdata")
```


```{r}
load("data/GARCH/tos_garch_var2.Rdata")
var95 <- data.frame(dt = df_tr_te_set$dt[-1],
                    -tos_var2[,c(1,4)],
           norm_var95=-1.64*(my_fun_res2_pre %>% sqrt()),
           norm_var95mu=-1.64*(my_fun_res2_mu_pre %>% sqrt() + my_fun_res_mu$par[4]))

ev <- data.frame(dt=df_tr_te_set$dt[-1],df_tr_te_set$log_x[-1], var95[,-1])
ev <- ev %>% filter(dt >  as.POSIXct("2017-12-31"))
ev <- ev[,-1]
var95eval <- apply(ev, 1, function(x) x[1] < x[c(2,3,4,5)]) %>% t()
var95eval <- colSums(var95eval) / dim(ev)[1]

var975 <- data.frame(dt = df_tr_te_set$dt[-1],-tos_var2[,c(2,5)],
           norm_var95=-1.96*(my_fun_res2_pre %>% sqrt()),
           norm_var95mu=-1.96*(my_fun_res2_mu_pre %>% sqrt() + my_fun_res_mu$par[4]))

ev <- data.frame(df_tr_te_set[-1,c("dt","log_x")], var975[,-1])
ev <- ev %>% filter(dt >  as.POSIXct("2017-12-31"))
ev <- ev[,-1]
var975eval <- apply(ev, 1, function(x) x[1] < x[c(2,3,4,5)]) %>% t()
var975eval <- colSums(var975eval) / dim(ev)[1]

var99 <- data.frame(dt = df_tr_te_set$dt[-1],-tos_var2[,c(3,6)],
           norm_var95=-2.33*(my_fun_res2_pre %>% sqrt()),
           norm_var95mu=-2.33*(my_fun_res2_mu_pre %>% sqrt() + my_fun_res_mu$par[4]))

ev <- data.frame(df_tr_te_set[-1,c("dt","log_x")], var99[,-1])
ev <- ev[,-1]
var99eval <- apply(ev, 1, function(x) x[1] < x[c(2,3,4,5)]) %>% t()
var99eval <- colSums(var99eval) / dim(ev)[1]

eval_matrix <- matrix(0,ncol=4,nrow=3)
colnames(eval_matrix) <- c("tos","tos_mu","norm","norm_mu")
rownames(eval_matrix) <- c("VaR95","VaR97.5","VaR99")
eval_matrix[1,] <- var95eval
eval_matrix[2,] <- var975eval
eval_matrix[3,] <- var99eval
eval_matrix
```